臺灣嘉義地方法院民事判決
111年度嘉簡字第290號
原      告  第一商業銀行股份有限公司

法定代理人  邱月琴  


訴訟代理人  吳宥辰  
被      告  許雯雅  

上列當事人間請求清償借款事件，本院於民國111年6月15日言詞
辯論終結，判決如下：
    主      文
被告應給付原告新臺幣436,690元，及自民國110年12月22日起至
清償日止，按年息百分之1.42計算之利息，與自民國111年1月23
日起至清償日止，其逾期在6個月以內部分，另按上開利率百分
之10，逾期超過6個月部分，另按上開利率百分之20計算之違約
金。
被告應給付原告新臺幣22,174元，及自民國111年2月22日起至清
償日止，按年息百分之1.42計算之利息，與自民國111年3月23日
起至清償日止，其逾期在6個月以內部分，按上開利率百分之10
，逾期超過6個月部分，按上開利率百分之20計算之違約金。
訴訟費用新臺幣4,960元由被告負擔。
本判決得假執行。
    事實及理由
一、原告主張略以：
（一）被告於民國110年7月22日向原告借款2筆金額共新臺幣（
      下同）500,000元，其中一筆僅還本息繳至110年12月22日
      止未依約還本付息，另一筆僅還本息至111年2月22日止及
      未依約還本付息，尚欠本金458,864元、利息及違約金。
      依約定書條款第五條及第六條約定，任何一宗債務不依約
      清償本金、利息時即已喪失期限利益，所有借款視為全部
      到起，原告爰提起本件訴訟等語。
（二）並聲明：如主文第1、2、3項所示。
二、被告經合法通知，未於言詞辯論期日到場，亦未提出書狀為
    何聲明或陳述。
三、得心證之理由： 
（一）原告主張之事實，業據其提出借據、放款客戶授信明細查
      詢單、約定書、貸款逾期未繳通知函等件在卷可佐（見本
      院卷第9至18頁），是本院審酌前揭證據資料，應堪認原
      告主張之事實為真實。
（二）從而，原告依消費借貸之法律關係，請求被告給付如主文
      第1、2項所示之金額、利息及違約金，為有理由，應予准
      許。
四、本件係就民事訴訟法第427條第1項訴訟適用簡易程序所為被
    告敗訴之判決，依同法第389條第1項第3款規定，應依職權
    宣告假執行。
五、訴訟費用負擔之依據：民事訴訟法第78條。
中　　華　　民　　國　　111 　年　　6 　　月　　23　　日
                  臺灣嘉義地方法院嘉義簡易庭
                                  法　官　陳寶貴
以上正本係照原本作成。
如對本判決上訴，須於判決送達後20日內向本庭（嘉義市○○路00
0○0號）提出上訴狀（均須按他造當事人之人數附繕本）。如委
任律師提起上訴者，應一併繳納上訴審裁判費。
中　　華　　民　　國　　111 　年　　6 　　月　　23　　日
                                  書記官  江靜盈